---
title: "Trabajo Exploración de Datos"
output: html_document
---

```{r setup, include=FALSE}
knitr::opts_chunk$set(echo = TRUE)
```
## Datos hidrologicos trabajo exporativo

A continuación se presentan datos y gráficos de Río Estrellla y Banano

```{r}
inp <- read.csv("FDC.csv")
head(inp)

dim(inp)

inp[!complete.cases(inp),]
#newinp <- na.omit(inp)
```
## Primer gráfico

En este caso observamos el río Estrella (segunda columna)y el río Banano (tercera columna)y se nos muestra la visualización de las dos series de tiempo de caudal.

```{r}
plot(
  inp[,2],
  type= "l", col = "#FF6600",
  xlab = ("Fecha"),
  ylab = ("Caudal milimetros por día"), 
  main = ("Grafico de series de  visualización de las dos series de tiempo de caudal.
")
)
lines(inp[ ,3], col = "#66FFFF")
```

## Promedio de caudales diarios.

```{r}
summary(inp[,2:3])
```
## Histogramas 

Los siguientes histogramas nos permiten observar como se distribuyen los datos del mínimo al máximo. 

### Histograma del Río Estrella

```{r}
hist(inp[,2], 
     main =("Histograma del río Estrella"),
     xlab = ("Agua por día"),
     ylab = ("Caudal"),
     col = "#99CCFF"
     )
```

### Histograma del Río Banano

```{r}
hist(inp[,3],
     main =("Histograma del río Banano"),
     xlab = ("Agua por día"),
     ylab = ("Caudal"),
     col = "blue"
     )
```

```{r}
names(inp) <- c("fecha", "Estrella", "Banano")

attach(inp)
plot(inp[,2])

Tempdate <- strptime(inp[,1], format = "%d/%m/%Y")
```
## Series de tiempo a promedios anuales y mensuales

Se mostraran en el siguiente gráfico los datos promediales de años y meses

```{r}
MAQ_Estrella <- tapply(inp[,2], format(Tempdate, format="%Y"), FUN=sum)

MAQ_Banano <- tapply(inp[,3], format(Tempdate, format="%Y"), FUN=sum)


write.csv(rbind(MAQ_Estrella,MAQ_Banano), file="MAQ.csv")

plot(MAQ_Banano, ylim=c(100,3000), main = "Caudal por año (y) y mes (m)",
     ylab = "años", xlab ="meses" )

lines(MAQ_Estrella, col=2)

MMQ_Estrella <- tapply(inp[,2], format(Tempdate, format="%m"), FUN=sum)

MMQ_Banano <- tapply(inp[,3], format(Tempdate, format="%m"), FUN=sum)
```

## Analisis de correlación

Se muestra a continuación la relación de caudales del río Estrella y el río Banano 

```{r}
corinp <- cor(inp[,2:3], method= "spearman")

plot(inp[,2], inp[,3],main = "Relación de caudales",ylab = "Río Banano",
     xlab = "Río Estrella")

inp.lm <- lm(inp[,2] ~ inp[,3], data=inp)

summary(inp.lm)

plot(inp.lm)
```

